【裁判字號】    98,勞訴,11
【裁判日期】    980410
【裁判案由】    給付薪資等
【裁判全文】
臺灣板橋地方法院民事判決              98年度勞訴字第11號
原      告  戊○○
            辛  ○
            癸○○
            丁○○
            乙○○
            壬○○
            子○○
            己○○
            丙○○
以上九人
共同代理人  庚○○
被      告  亨旺生化科技股份有限公司
法定代理人  甲○○
上列當事人間請求給付薪資等事件，經本院於民國98年3 月17日
言詞辯論終結，判決如下：
    主  文
被告應給付原告各如附表二「合計欄」所示之金額，及均自民國
九十八年二月十八日起至清償日止，按年息百分之五計算之利息
。
原告其餘之訴駁回。
訴訟費用由被告負擔十分之九，餘由原告負擔。
本判決原告勝訴部分得假執行；但被告如於假執行程序實施前，
以如附表二「合計欄」所示之金額分別為原告預供擔保，得免為
假執行。
原告其餘假執行之聲請駁回。
    事實及理由
一、原告起訴主張：
（一）原告等為被告亨旺生化科技股份有限公司員工，兢兢業業
      為公司工作，並無不法及不守員工規章之行為，被告竟於
      民國97年12月31日突然未經預告片面宣布停工，並將員工
      自98年1 月1 日起解職。
（二）被告任意解雇員工，所為違反勞動基準法第11條及大量解
      雇勞工保護法第4 、5 、10條及勞資爭議處理法第7 條等
      規定，已屬違法。被告任意解雇員工後亦應立即就未付員
      工之薪水、預告工資、資遣費等給予清算及給付，未料被
      告竟要求原告等必須簽立被告所準備之切結書，始給予員
      工非自願離職證明，並要求員工不得異議，否則就算日後
      公司清算亦不會為給付。
（三）兩造經臺北縣勞工局委任之臺北縣勞資權益維護促進會兩
      次調解均未調解成立，爰請求被告應依勞基法第16條、勞
      退新制條例及勞資爭議處理法第7 條之規定，給付原告等
      薪資及預告工資、資遣費明細各如附表一所示。
（四）聲明：1.被告應給付原告各如附表一「合計欄」所示之金
      額，及均自起訴狀繕本送達翌日起至清償日止，按年息5
      ％計算之利息；2.願供擔保請准宣告假執行。
二、被告則辯以：
（一）被告現在停業中，惟為能夠讓人承接公司，還留有部分員
      工，希望讓公司保留最大利益，由其他公司接手，對於原
      告主張除98年1 月1 日至98年1 月19日期間之工資，因被
      告已歇業停工，被告認為原告不得請求之外，原告其餘請
      求被告沒有意見，預告工資部分已經有相關規定，原告再
      請求爭議期間工資是重複請求，對於原告爭議期間工資之
      數額沒有意見，但認為請求沒有理由。
（二）聲明：1.駁回原告之訴及假執行之聲請；2.願供擔保請准
      免為假執行之宣告。
三、原告主張被告於97年12月31日宣布停工，並將員工自98年1
    月1 日起解職之上開事實，業據其提出與所述相符之切結書
    、臺北縣勞資權益維護促進會處理勞資爭議協調會會議紀錄
    、薪資明細表等件為證，被告對此亦不爭執，應堪信原告之
    主張為真實。
四、再原告等人請求被告給付如附表一所示之金額，其中有關被
    告核定月薪、97年積欠工資、預告工資、資遣費、97年年假
    等部分，分別如附表一所示，被告對該等部分亦不爭執，惟
    就原告請求有關98年爭議期間工資之部分，則以前開情詞置
    辯，是查：
（一）按勞動基準法第11條規定：「非有左列情形之一者，雇主
      不得預告勞工終止勞動契約：1.歇業或轉讓時。2.虧損或
      業務緊縮時。3.不可抗力暫停工作在一個月以上時。4.業
      務性質變更，有減少勞工之必要，又無適當工作可供安置
      時。5.勞工對於所擔任之工作確不能勝任時」，雇主若依
      本條規定終止契約者，則須依同法第17條之規定給付資遣
      費、第16條第3 項規定給付預告期間工資（詳參該法第16
      條、第17條規定）。再按雇主依勞動基準法第11條、第13
      條但書終止勞動契約，而未依規定先予預告者，應給付預
      告工資，勞動基準法第16條第1 項、第3 項定有明文。
（二）查原告等人與被告間之勞動契約，係因被告歇業或業務緊
      縮而終止，此有上述臺北縣勞資權益維護促進會處理勞資
      爭議協調會會議紀錄在卷可參，是本件被告係基於勞動基
      準法第11條第1 項之事由終止勞動契約，原告等人請求被
      告給付預告期間工資，即非無據。至原告等既已請求被告
      給付預告期間工資，業經詳述如前，是其等另請求有關98
      年爭議期間工資之部分，於法無據，其等之請求尚有不合
      ，應予駁回。
五、又按給付無確定期限者，債務人於債權人得請求給付時，經
    其催告而未為給付，自受催告時起，負遲延責任。其經債權
    人起訴而送達訴狀，或依督促程序送達支付命令，或為其他
    相類之行為者，與催告有同一之效力；又應付利息之債務，
    其利率未經約定，亦無法律可據者，週年利率為百分之五，
    民法第229 條第2 項、第203 條分別定有明文，從而，原告
    等人依勞動基準法第16條、第17條等規定，請求被告分別給
    付如附表二「合計欄」所示之金額（原告於附表一所請求之
    金額有誤算之情形，另更正如附表二「合計欄」所示之金額
    ），及均自起訴狀繕本送達翌日即98年2 月18日起至清償日
    止，按年息5%計算之利息，為有理由，應予准許；逾此範圍
    之請求，則屬無據，應予駁回。
六、末按所命給付之金額或價額未逾500,000 元之判決，法院應
    依職權宣告假執行，民事訴訟法第389 條第1 項第5 款定有
    明文，本件被告應給付原告等之金額既均未逾500,000 元，
    本院自應依職權宣告假執行；又被告陳明願供擔保免為假執
    行，爰宣告被告為原告各供如附表二「合計欄」所示金額所
    定之擔保金額或提存後，得免為假執行。本院既依職權就原
    告勝訴部分宣告假執行，故原告就其勝訴部分陳明願供擔保
    聲請假執行，即無必要；至原告敗訴部分，其假執行之聲請
    即失所附麗，應予駁回，爰併予駁回。
七、本件事證已臻明確，兩造所為之其他主張、陳述並所提之證
    據，經審酌後，均認與本件之結論無礙，不再一一論述，併
    予敘明。
八、訴訟費用負擔之依據：民事訴訟法第79條。
中    華    民    國    98    年    4     月    10    日
                  民事第三庭    法  官  邱靜琪
以上正本係照原本作成
如對本判決上訴，須於判決送達後20日內向本院提出上訴狀
中    華    民    國    98    年    4     月    10    日
                                書記官  鄭美莉


司法院資訊處製作；財團法人民間司法改革基金會備份。
